臺灣高等法院刑事判決　　　　　　　　　　　　　九十三年度上訴字第三一九０號
　　上　訴　人　臺灣桃園地方法院檢察署檢察官
　　被　　　告　甲○○
右上訴人因毒品危害防制條例案件，不服臺灣桃園地方法院九十三年度訴緝字第九二
號，中華民國九十三年九月十日第一審判決（起訴案號：臺灣桃園地方法院檢察署九
十二年度毒偵字第六八０號、第一六０九號及併案審理（九十三年毒偵字第一四０號
、四二六、一二０五、三六一八），提起上訴，本院判決如左：
    主  文
原判決撤銷。
甲○○連續施用第一級毒品，累犯，處有期徒刑壹年陸月。
扣案含第一級毒品海洛因之殘渣袋壹個（殘渣無法析離），沒收銷燬。
    事  實
一、甲○○前曾於民國八十七年間因施用毒品案件，經法院以八十七年度毒聲字第三
    六五號裁定，令入勒戒處所施以觀察、勒戒後，認無繼續施用毒品之傾向，而於
    八十七年七月十三日執行完畢，並於翌（十四）日釋放，由臺灣桃園地方法院檢
    察署檢察官於八十七年七月十四日，以八十七年度偵字第八八七四號不起訴處分
    確定；復於同年間因施用毒品案件，經法院以八十七年度毒聲字第二八四八號裁
    定送觀察、勒戒後，認有繼續施用毒品之傾向，再以八十八年度毒聲字第八八０
    號裁定送強制戒治，並由同署檢察官提起公訴，經法院於八十八年七月二十二日
    ，以八十八年度訴字第三三六號判決判處應執行有期徒刑一年確定；又於八十九
    年間因施用毒品案件，經法院於八十九年十月一日，以八十九年度易字第一四三
    二號判決判處有期徒刑六月確定，上開二案接續執行，並於九十一年四月二十五
    日縮短刑期假釋期滿視為執行完畢（構成累犯）。詎甲○○仍不思戒除毒癮，又
    基於施用第一級毒品海洛因之概括犯意，自九十二年二月十四日晚間某時起至九
    十三年七月十一日中午某時止，連續在其桃園縣平鎮市○○街二九巷十七號住處
    ，以針筒注射之方式施用第一級毒品海洛因多次。嗣經警先於九十二年二月二十
    一日十九時三十分許，與黃中欽在上開住處內經曾銀鵬（即被告父親）報警查獲
    ，並扣得含第一級毒品海洛因之殘渣袋一個（殘渣無法析離）；又於同年五月十
    四日十九時三十分許，在桃園縣中壢市○○○路四七巷十二號三樓三０五室為警
    查獲；復經警於同年十月二十三日十九時十分許，通知其到埸採尿送驗，呈嗎啡
    陽性反應而查獲；再於同年十一月二十九日二十二時許，在上開住處為警查獲；
    另經警於同年十二月二十九日十五時三十分許，在桃園縣中壢市○○路三二一巷
    八十九號查獲；復於九十三年七月十二日因竊盜案件入監服刑時採尿查獲。
二、案經桃園縣政府警察局中壢分局報請臺灣桃園地方法院檢察署檢察官偵查起訴暨
    桃園縣政府警察局中壢分局、平鎮分局報請同署檢察官移送併辦。
    理  由
一、右揭事實，業據上訴人即被告甲○○坦承不諱，核與證人（即被告男友）黃中欽
    、證人（即被告父親）曾銀鵬證述相符，且被告於九十二年二月二十一日、同年
    五月十四日、同年十月二十三日、同年十一月二十九日及同年十二月二十九日、
    九十三年七月十二日為警查獲時所採尿液，經送檢驗結果確呈嗎啡陽性反應，此
    亦有桃園縣衛生局不法藥物尿液檢定書四紙及昭信科技顧問股份有限公司濫用藥
    物陽性檢體檢驗報告二紙、臺灣桃園女子監獄談話筆錄在卷可稽，並有含第一級
    毒品海洛因之殘渣袋一個扣案可資佐證，再參以第一級毒品海洛因一經沾染本即
    有反覆施用之慣常特性，堪認被告前揭自白與事實相符。又被告前於八十七年間
    因施用毒品案件，經法院以八十七年度毒聲字第三六五號裁定，令入勒戒處所施
    以觀察、勒戒後，認無繼續施用毒品之傾向，而於八十七年七月十三日執行完畢
    ，並於翌（十四）日釋放，由臺灣桃園地方法院檢察署檢察官於八十七年七月十
    四日，以八十七年度偵字第八八七四號不起訴處分確定；復於同年間因施用毒品
    案件，經法院以八十七年度毒聲字第二八四八號裁定送觀察、勒戒後，認有繼續
    施用毒品之傾向，再以八十八年度毒聲字第八八０號裁定送強制戒治，並由同署
    檢察官提起公訴，經法院於八十八年七月二十二日，以八十八年度訴字第三三六
    號判決判處應執行有期徒刑一年確定；又於八十九年間因施用毒品案件，經法院
    於八十九年十月一日，以八十九年度易字第一四三二號判決判處有期徒刑六月確
    定等節，則有上開不起訴處分書、本院被告全國前案紀錄表、臺灣桃園地方法院
    檢察署刑案查註紀錄表及法務部全國檢察官線上查詢刑案人犯在監所最新資料報
    表等在卷可考，本件事證明確，被告犯行應可認定。
二、核被告所為係犯毒品危害防制條例第十條第一項之施用第一級毒品罪。其施用第
    一級毒品海洛因前持有第一級毒品海洛因之低度行為，為施用之高度行為所吸收
    ，不另論罪。被告多次施用第一級毒品海洛因之犯行，時間緊接，方法相同，觸
    犯構成要件相同之罪名，顯係基於概括犯意為之，為連續犯，應依刑法第五十六
    條之規定以一罪論，並加重其刑。又被告有如事實欄所載之犯罪科刑執行情形，
    有臺灣桃園地方法院檢察署刑案資料查註紀錄表及臺灣高等法院被告全國前案紀
    錄表各一份存卷可參，其於五年內再犯有期徒刑以上之本罪，為累犯，並依法遞
    加重其刑。又被告自九十二年二月二十一日被查獲起至九十三年七月十二日因竊
    盜入監執行止，期間雖多次被查獲施用毒品，惟均無送交觀察、勒戒或強制戒治
    施以斷除毒癮，此有本院被告全國紀錄表在卷可查，按施用第一級海洛因毒品者
    未經治療斷除毒癮反覆，應係基於概括之犯意所為，則公訴人雖僅敘及被告於九
    十二年二月二十一日及同年五月十四日採尿回溯前二十六小時內某時有施用第一
    級毒品海洛因之犯行，惟其餘部分與起訴部分有連續犯之裁判上一罪關係，為起
    訴效力所及，均應併予審酌，附此敘明。
三、原審據以論罪，固非無據，惟查，被告於九十三年七月十二日因竊盜案件入監服
    刑供述，自九十二年六、七月間至九十三年七月十一日中午在同上住處，有施用
    第一級毒品海洛因犯行部分與起訴部分有裁判上一罪關係，原審未併予裁判，自
    有未合。原判決既有上開可議之處，即應由本院撤銷另為適法之判決，爰審酌被
    告前曾因施用毒品，分別經觀察、勒戒、強制戒治及判處徒刑後，仍不知悔改警
    惕，猶繼續施用毒品，本不宜寬貸，惟念其犯後坦承犯行，尚知悔悟，且施用毒
    品乃自戕行為，及對社會危害性等一切情狀，量處如主文所示之刑，以資懲儆。
四、扣案之殘渣袋一個，經送鑑定結果內含第一級毒品海洛因且無法析離，有卷附之
    國防部憲兵司令部刑事鑑識中心九十二年十一月五日（九二）宇鑑字第一四七九
    三號鑑驗通知書一紙可按，不問屬於被告與否，應依修正後毒品危害防制條例第
    十八條第一項前段之規定，沒收銷燬之。另查扣可能摻雜不明成分之香菸一支，
    被告則否認為其所有，辯稱：係其男友黃中欽所寄放等語，而被告既已坦認其施
    用毒品之犯行，實無再就此一無關刑責之部分予以否認之理，是被告上開所辯，
    尚非全然不可採信，此外亦查無證據足資證明上開物品係被告所有，且與其犯本
    案相關聯，就此部分，自不予宣告沒收。
五、被告經合法傳喚，無正當理由不到庭，爰不待其陳述逕行判決。
據上論斷，應依刑事訴訟法第三百六十九條第一項前段、第三百六十四條、第三百七
十一條，第二百九十九條第一項前段，毒品危害防制條例第十條第一項、第十八條第
一項前段，刑法第十一條前段、第五十六條、第四十七條，判決如主文。
本案經檢察官劉家芳到庭執行職務。
中　　　華　　　民　　　國　　九十三　　年　　十二　　月　　三十一　　日
                              臺灣高等法院刑事第二十三庭
                                  審判長法  官  黃  瑞  華
                                        法  官  蔡  明  宏
                                        法  官  王  淑  滿
以上正本證明與原本無異。
如不服本判決，應於收受送達後十日內向本院提出上訴書狀，其未敘述上訴之理由者
並得於提起上訴後十日內向本院補提理由書（均須按他造當事人之人數附繕本）。
                                        書記官  陳  思  云
中　　　華　　　民　　　國　　九十四　　年　　一　　月　　四        　　日
附錄本案論罪科刑依據之法條：
毒品危害防制條例第十條：
施用第一級毒品者，處六月以上五年以下有期徒刑。
施用第二級毒品者，處三年以下有期徒刑。
